臺灣屏東地方法院刑事判決　　　　　　　96年度訴字第1148號
公　訴　人　臺灣屏東地方法院檢察署檢察官
被　　　告　甲○○
　　　　　　　　　　　（現另案在臺灣屏東看守所羈押中）
上列被告因違反毒品危害防制條例案件，經檢察官提起公訴（96
年度毒偵字第1107號），被告於準備程序中就被訴事實為有罪之
陳述，本院合議庭裁定改依簡式審判程序審理，判決如下：
    主  文
甲○○施用第一級毒品，處有期徒刑拾月。扣案含有海洛因成分
之注射針筒肆支，均沒收銷燬之。又施用第二級毒品，處有期徒
刑陸月。應執行有期徒刑壹年貳月。扣案含有海洛因成分之注射
針筒肆支，均沒收銷燬之。
　　事　實
一、甲○○前於民國95年間因施用毒品案件，經臺灣臺東地方法
    院以95年度毒聲字第5 號裁定送觀察、勒戒後，認有繼續施
    用毒品傾向，再經臺灣臺東地方法院以95年度毒聲字第46號
    裁定送戒治處所施以強制戒治，嗣強制戒治逾6 個月以上，
    戒治成效良好，無繼續強制戒治之必要，於96年4 月3 日釋
    放出所，由臺灣臺東地方法院檢察署檢察官以96年度戒毒偵
    字第13號為不起訴處分確定。詎其猶不知悔改，仍未戒除毒
    癮，於強制戒治執行完畢釋放後，5 年內復分別基於施用第
    一級毒品海洛因、第二級毒品甲基安非他命之犯意，於96年
    6 月13日18時許，將海洛因加水稀釋後以注射針筒注射及燒
    烤甲基安非他命產生煙氣以口鼻吸食之方式，在屏東縣枋寮
    鄉友人住處，先後施用第一級毒品海洛因及第二級毒品甲基
    安非他命各1 次。嗣於96年6 月14日19時45分許，因替年籍
    、姓名不詳，綽號「榮哥」之成年男子運送毒品，為警在屏
    東縣林邊鄉○○路33號林邊火車站售票口處當場查獲，並扣
    得其所有含海洛因成分之注射針筒4 支及其替「榮哥」運送
    之海洛因1 包、甲基安非他命3 大包、20小包、傘套1 個、
    塑膠盒1 個、塑膠鏟子2 支、空夾鍊袋13個、MDMA藥丸1 顆
    （持有MDMA部分，業據檢察官另為不起訴處分），經其同意
    採尿送驗後呈嗎啡、甲基安非他命之陽性反應，始知上情。
二、案經行政院海岸巡防署南部地區巡防局報請臺灣屏東地方法
    院檢察署檢察官偵查起訴。
    理  由
一、本件被告甲○○所犯係死刑、無期徒刑、最輕本刑為3 年以
    上有期徒刑以外之罪，其於本院準備程序中就被訴事實為有
    罪之陳述，經法官告知被告簡式審判程序之旨，並聽取公訴
    人、被告之意見後，由本院合議庭依刑事訴訟法第273 條之
    1 第1 項規定，裁定由受命法官獨任進行簡式審判程序，先
    予敘明。
二、上開事實，業據被告坦承不諱，且被告為警查獲時採尿送驗
    結果呈嗎啡（即海洛因水解後之反應）及甲基安非他命之陽
    性反應，有臺灣檢驗科技股份有限公司96年6 月29日KＺ0000
    00000000號濫用藥物尿液檢驗報告1 紙在卷可證。又扣案之
    注射針筒4 支，經送高雄醫學大學附設中和紀念醫院檢驗結
    果，均呈海洛因之陽性反應，顯然沾附有第一級毒品海洛因
    成分之事實，有該院96年12月12日0000-000至139 號檢驗報
    告各1 紙在卷可考。上述鑑驗結果，均係檢驗機關本於專業
    知識及以精密儀器或科學檢驗方法所得之結論，自可憑信，
    。此外，復有查獲照片5 幀在卷可證，足見被告上開自白與
    事相符，堪以採信。又被告前於95年間因施用毒品案件，經
    臺灣臺東地方法院以95年度毒聲字第5 號裁定送觀察、勒戒
    後，認有繼續施用毒品傾向，再經臺灣臺東地方法院以95年
    度毒聲字第46號裁定送戒治處所施以強制戒治，嗣強制戒治
    逾6 個月以上，戒治成效良好，無繼續強制戒治之必要，於
    96年4 月3 日釋放出所，由臺灣臺東地方法院檢察署檢察官
    以96年度戒毒偵字第13號為不起訴處分確定，此有臺灣屏東
    地方法院檢察署刑案資料查註紀錄表、全國施用毒品案件紀
    錄表及臺灣高等法院被告全國前案紀錄表各1 份在卷可參。
    從而，本件事證明確，被告犯行洵堪認定。
三、查海洛因及甲基安非他命分屬毒品危害防制條例第2 條第2
    項第1 款、第2 款所稱之第一級、第二級毒品，均不得持有
　　、施用，被告竟持以施用，核其所為，係犯同條例第10條第
　  1 項之施用第一級毒品罪及同條第2 項之施用第二級毒品罪
    。其施用前持有海洛因及甲基安非他命之低度行為，應為施
    用之高度行為所吸收，均不另論罪。其所犯上述2 罪，犯意
    各別，行為互異，應予分別論罪，合併處罰。爰審酌被告素
    行非佳，經觀察、勒戒及強制戒治後，仍未能戒除毒癮，顯
    見其無戒毒悔改之意，惟念其施用毒品乃自戕行為，及其施
    用毒品之次數、犯罪後坦認犯行，態度尚稱良好等一切情狀
    ，分別量處如主文所示之刑，並定其應執行之刑。扣案含有
    海洛因成分之注射針筒4 支，因與第一級毒品無法分離，應
    依毒品危害防制條例第18條第1 項前段規定，均沒收銷燬之
    。至另扣案之海洛因1 包、甲基安非他命3 大包、20小包、
    傘套1 個、塑膠盒1 個、塑膠鏟子2 支、空夾鍊袋13個、MD
    MA藥丸1 顆，均係被告替「榮哥」運送之物，核與其施用海
    洛因、甲基安非他命案件無涉，自毋庸為沒收或銷燬之諭知
    。
據上論斷，應依刑事訴訟法第273 條之1 第1 項、第299 條第 1
項前段，毒品危害防制條例第10條第1 項、第2 項、第18條第 1
項前段，刑法第11條、第51條第5款，判決如主文。
本案經檢察官許英輝到庭執行職務。
中　　華　　民　　國　　96　　年　　12　　月　　31　　日
                  刑事第二庭  法  官   蘇碧珠
右正本證明與原本無異。
如不服本判決應於收受本判決送達後10日內向本院提出上訴書狀
，其未敘述上訴理由者，並得於提起上訴後10日內向本院補提理
由書狀（均須按他造當事人之人數附繕本）「切勿逕送上級法院
」
                              書記官    賀燕花
中　　華　　民　　國　　96　　年　　12　　月　　31　　日
附錄本案論罪科刑法條全文
毒品危害防制條例第10條：
施用第一級毒品者，處6月以上5年以下有期徒刑。
施用第二級毒品者，處3年以下有期徒刑。
